---
title: "Diario 2-Sofía-Ramírez-Alcázar"
author: "Sofía Ramírez"
date: "10 de febrero de 2022"
output: html_document
---
#Introduzca x y y como vectores en R

x <- c(3, 5, 31, 1, 9, 10, 0, 18)
y <- c(1,1,3,1,99,10,10,7)

#Calcule la media, la varianza, ?a raíz cuadrada y la desviación estándar de y. Calcule la media,
#la varianza, la raíz cuadrada y la desviación estándar de x. Calcule la correlación entre x y y.

#Media de y
mean(y)

#raíz cuadrada de y
sqrt(y)

#varianza de y
var(y)

#desviación estánda? de y
sd(y)

#Media de x
mean(x)

#raíz cuadrada de x
sqrt(x)

#varianza de x
var(x)

#desviación estándar de x
sd(x)

#correlación entre x y y
cor(x, y)

#comando para extraer las entradas 2 a la 7 de x
x[2:7]

#comando para extraer las entradas de y exce?to la 2 y la 7.
y[-c(2,7)]

#comando para extraer las entradas de y menores a -3 o mayores a 10.
es.mayor.menor<-(y<(-3)) | (y>10)
es.mayor.menor

pruebay <- y[es.mayor.menor]
pruebay

#comando para extraer las entradas de x mayores a 0 y que sean números ?ares.
es.mayores.pares<-(x>0)&((x%%2)==0)
es.mayores.pares

mayores.pares<-x[es.mayores.pares]
mayores.pares

#Introducir la matriz
A <- matrix (c(1,2,3,4,5,6,7,8,9,10,11,12), nrow = 4,"byrow" = "true")

as.data.frame(A)

#Programe una función que genera 2?0 números al azar entre 1 y 500 y calcula cuántos están entre el 50 y 450, ambos inclusive.
numalea <- runif (200, 1, 500)
suma = 0

for (i in numalea){
  if(i > 49 & i < 451){
  suma = suma + 1
    }
}
print(suma)

#Desarrolle una función que calcula el c?sto de una llamada telefónica que ha durado t minutos sabiendo que si t < 1 el costo es de 0,4 dólares, mientras que para duraciones superiores el costo es de 0,4 + (t ??? 1)/4 dólares, la función debe recibir el valor de t

calc <- function(t) {
  if(t < 1){
    0.4
  }else{
    0.4 + (t - 1)/4 
  }
}
calc(1)





```{r setup, include=FALSE}
knitr::opts_chunk$set(echo = TRUE)
```

## R Markdown

This is an R Markdown docum?nt. Markdown is a simple formatting syntax for authoring HTML, PDF, and MS Word documents. For more details on using R Markdown see <http://rmarkdown.rstudio.com>.

When you click the **Knit** button a document will be generated that includes both content ?s well as the output of any embedded R code chunks within the document. You can embed an R code chunk like this:

```{r cars}
summary(cars)
```

## Including Plots

You can also embed plots, for example:

```{r pressure, echo=FALSE}
plot(pressure)
```

Not? that the `echo = FALSE` parameter was added to the code chunk to prevent printing of the R code that generated the plot.
